# 园区招商引资完成投资目标给予土地出让金减免的处理

提问人：深蓝Lion 时间：2020-04-12 08:59:49
2010 年园区为招商引资，与公司签订投资协议，如公司完成一定目标的投资规模，公司只需要支付部分土地价款，剩余部分作为土地奖励给予公司。
实际操作，公司通过招拍挂程序取得土地成交确认书，实际的土地出让金由园区平台企业缴纳，公司完成投资目标后，仅支付了扣除土地奖励后的部分土地出让金给园区的平台企业。 1 、上述情况如何处理？ 2 、未支付的土地出让金部分能否作为与土地相关的补贴进入递延收益？

回答人：chenyiwei
赞同将无需支付的出让金作为与资产（土地使用权）相关的政府补助处理。虽然是通过园区平台企业操作，看似没有直接从政府（园区管委会）获取资源，但平台企业在该事项中是政府方的代表，所以从平台企业获得的优惠视同政府补助。